臺灣高等法院高雄分院刑事判決　　　　　　　　　九十一年度上易字第一三八三號
　　上　訴　人　台灣高雄甲方法院檢察署檢察官
　　被　　　告　乙○○
右上訴人因被告家庭暴力防治法等案件，不服臺灣高雄甲方法院九十一年度易字第一
三七號中華民國九十一年八月二日第一審判決（起訴案號：臺灣高雄甲方法院檢察
署九十一年度偵字第六八七七號），提起上訴，本院判決如左：
      主  文
上訴駁回。
乙○○緩刑貳年，緩刑期內應付保護管束。
      事  實
一、乙○○與戴文前係同居關係，乙○○與戴文前之女丙○○間具有家庭暴力防治法
    第三條第二款所定之家庭成員關係，共同居於高雄市○○區○○路六八五巷十七
    弄二十七號戴文前住處。緣乙○○因於民國九十年十月二十三日晚間十一時五分
    許有對戴文前及丙○○以穢語辱罵之不法侵害行為，經戴文前向臺灣高雄甲方法
    院家事法庭聲請民事通常保護令，並於九十一年二月八日以九十年度家護字第一
    四○九號裁定乙○○不得對戴文前及丙○○實施身體或精神上不法侵害之行為，
    保護令之有效期間為一年；詎乙○○於九十一年二月二十一日收受該民事通常保
    護令裁定後，在上開保護令有效期間內之九十一年三月三十一日晚間十一時三十
    分許，在上開住處內，因與丙○○細故發生爭執，竟基於違反民事通常保護令及
    恐嚇之犯意，向丙○○恫稱：「要殺人，要放火燒房子」等語，以加害生命之事
    恐嚇丙○○，使丙○○心生畏懼，致生危害於安全，而為精神上不法之侵害行為
    ，並違反上開法院所為之通常保護令裁定。
二、案經高雄市政府警察局三民第二分局移送臺灣高雄甲方法院檢察署檢察官偵查起
    訴。
      理  由
一、右揭時、甲被告乙○○如何於收受原審民事通常保護令後，因與被害人丙○○細
    故發生爭執，竟向丙○○恫稱：「要殺人，要放火燒房子」等事實，業據被告乙
    ○○於原審審理及本院調查時均坦承不諱（見原審卷第四十頁，本院卷第二二頁
    ），核與被害人丙○○及在場之證人曾淑茹各於警訊及原審指證情節大致相符（
    見警卷第五頁反面、第七頁、原審卷第十五、十六頁），復有原審九十年度家護
    字第一四○九號民事通常保護令卷宗、錄音帶譯文（見原審卷第二八至三一頁）
    在卷可稽，是被告前開自白應與事實相符，足堪採信，本件事證明確，被告犯行
    洵堪認定。
二、核被告乙○○所為，係犯刑法第三百零五條之恐嚇危害安全罪及家庭暴力防治法
    第五十條第一款之違反民事保護令罪。被告以一行為觸犯上開二罪名，為想像競
    合犯，依刑法第五十五條規定，從一較重之違反保護令罪處斷，公訴人認有方法
    結果之牽連關係，尚有未洽。原審因而適用家庭暴力防治法第五十條第一款，刑
    法第十一條前段、第三百零五條、第五十五條、第四十一條第一項，罰金罰鍰提
    高標準條例第一條前段、第二條，並審酌被告對被害人實施家庭暴力行為，漠視
    法院所為之民事保護令裁定，造成被害人身心上之創痛，所為非是，惟念其事後
    已坦承犯行，尚知悔悟，及被害人當庭亦表示願意原諒被告（見原審卷第四一頁
    ）等一切情狀，量處被告拘役貳拾日，並諭知如易科罰金，以佰元折算壹日之
    折算標準。核其認事用法均無違誤，量刑亦稱妥適。
三、上訴人雖以「被告乙○○於九十年十月間，尚在前開住處對告訴人戴文前出言恐
    嚇」，認被告尚涉有恐嚇告訴人戴文前犯行，而認與此部分前揭論罪科刑之恐嚇
    罪，有連續犯之裁判上一罪關係，原判決未予論罪，難認允當」等語，提起上訴
    ；經查此上訴後移送併辦部分（臺灣高雄甲方法院檢察署九十一年度第一七八二
    五號），亦即檢察官於原審移送併辦之該署九十一年度偵字第一四一九三號部分
    ，又被告於警訊、偵查即本院始終否認有何此部份恐嚇告訴人戴文前犯行，另告
    訴人戴文前所提出之三紙錄音帶譯文並無時間之記載，且觀諸上開三紙錄音帶譯
    文均係被告乙○○與其女郭芹蓮之對話，並無發現有何對告訴人戴文前所為之口
    出恐嚇話語，此外告訴人戴文前之女丙○○於原審亦陳稱：「被告並沒有恐嚇伊
    爸爸」等語（見原審卷第四十頁），是尚乏事證可認被告有此部分恐嚇之犯罪，
    其他又無具體事證足以佐認，是難認此併辦部份與前開有罪部分有何連續犯裁判
    上一罪關係，本院自無從併予審理，應退由檢察官另行處理。上訴人提起上訴，
    據此指摘原判決不當云云，並無理由，應予駁回。
四、被告前於五十四年九月三十日，固因妨害自由罪，經臺灣屏東甲方法院判處有期
    徒刑一年，雖其執行完畢日期因此資料久遠，不復記載在卷，然參諸其他前科紀
    錄，被告僅於六十七年間曾因賭博罪，經原審判處罰金八百元，而自六十八年後
    迄本件發生，均無其他有期徒刑之判刑、執行紀錄，足見被告前揭一年有期徒刑
    部分，自應早於六十八年以前即已執行完畢之事實，此有臺灣高等法院被告全國
    前案紀錄表在卷可參（見本院卷第十二、十三頁），而本件被告因一時失慮，偶
    罹刑典，犯後復經告訴人當庭陳明願意原諒被告（已如前述），足徵被告經此偵
    、審程序後，應知警惕而無再犯之虞，本院因認暫不執行其刑為當，併予宣告緩
    刑二年，緩刑期內應付保護管束。
據上論斷，應依刑事訴訟法第三百六十八條，刑法第七十四條第二款，家庭暴力防治
法第三十條第一項，判決如主文。
本案經檢察官劉文水到庭執行職務。
中    華    民    國      九十一      年      十      月     二十八   日
                              臺灣高等法院高雄分院刑事第六庭
                                  審判長法官  王憲義
                                        法官  謝靜雯
                                        法官  張意聰
右正本證明與原本無異。
不得上訴。
                                  法院書記官  王婉蓉
中    華    民    國      九十一      年      十      月    二十八    日
附錄本案論罪科刑法條：
家庭暴力防治法第五十條第一款
違反法院第十三條、第十五條所為之下列裁定者，為本法所稱之違反保護令罪，處三
年以下有期徒刑、拘役或科或併科新台幣十萬元以下罰金：
  一、禁止實施家庭暴力行為。
刑法第三百零五條
以加害生命、身體、自由、名譽、財產之事，恐嚇他人致生危害於安全者，處二年以
下有期徒刑、拘役或三百元以下罰金。
